【裁判字號】    97,中簡上,535
【裁判日期】    970820
【裁判案由】    妨害自由
【裁判全文】
臺灣臺中地方法院刑事判決           97年度中簡上字第535號
上訴人即被告  乙○○
上列上訴人即被告因妨害自由案件，不服本院臺中簡易庭97年度
中簡字第877號中華民國97年5月22日第1審簡易判決（聲請簡易
判決處刑案號：臺灣臺中地方法院檢察署97年度速偵字第3802
號），提起上訴，本院管轄之第2審合議庭判決如下：
    主    文
原判決撤銷。
乙○○以加害名譽之事，恐嚇他人致生危害於安全，處拘役伍拾
玖日，如易科罰金，以新臺幣壹仟元折算壹日。
    犯罪事實
一、乙○○原為甲○○之男友，因雙方發生口角，乙○○竟於民
    國（下同）九十七年一月十二日中午十二時三十二分許，以
    門號0000000000號手機傳送簡訊至甲○○所持用
    之門號0000000000號手機，甲○○接收簡訊之地
    點位於台中縣太平新平路一段一五０號九樓之一住處，該簡
    訊內容為「我會把照片賣給妳認識的男人，會有很多人要買
    喔」、「我說到做到，反正妳的裸露也多的老男人看過了，
    又不差更多人看」、「賣啊，有很多人有興趣喔」、「妳對
    我如何，我只是以牙還牙，我曾經告訴過妳，我是個有恩報
    恩，有仇我比（必之誤）報而且加倍奉還」等以加害名譽之
    事，恐嚇甲○○，致甲○○因而心生畏懼而報警查獲上情。
二、案經臺中縣警察局太平分局報告臺灣臺中地方法院檢察署檢
    察官偵查後，聲請以簡易判決處刑。
    理    由
壹、證據能力部分：被告以外之人於審判外之陳述，雖不符前4
    條之規定，而經當事人於審判程序同意作為證據，法院審酌
    該言詞陳述或書面陳述作成時之情況，認為適當者，亦得為
    證據；當事人、代理人或辯護人於法院調查證據時，知有第
    159條第1項不得為證據之情形，而未於言詞辯論終結前聲明
    異議者，視為有前項之同意，刑事訴訟法第159條之5定有明
    文。本案引為證據之證人陳述及書證，被告乙○○及檢察官
    於本院審理中均不爭執其證據能力，且以之作為證據並無不
    當，依上揭法條之規定，自均有證據能力。
貳、實體部分：
一、訊據上訴人即被告乙○○（下稱被告) 固對於上揭發送簡訊
    之犯行均坦承不諱，核與甲○○於警訊中指訴之被害情節相
    符，並有簡訊內容之翻拍照片二張附卷可憑，堪信被告自白
    與事實相符，本案事證明確，被告犯行洵堪認定。
二、刑法第三百零五條之恐嚇罪，指單純以將來加害生命、身體
    、自由、名譽、財產之事，恐嚇他人致生危害於安全者而言
    ，再者，行為人如係基於單一之決意，於著手實施犯罪後，
    仍接續其犯行，欲達全部之目的時，其前後所實施之每一動
    作，乃接續犯之部分行為，僅成立單一之犯罪 (最高法院83
    年度臺上字第1555號判決意旨參照) 。查被告係為達到使甲
    ○○心生畏懼之目的，發為一個決意，於密接時地，先後為
    上開數個恐嚇之舉動，應論以一接續之犯罪。是核被告所為
    ，係犯刑法第305條之恐嚇危害安全罪。
三、原審簡易判決以被告犯罪之事證明確，予以論罪科刑，固非
    無見。惟本案被告係以危害他人名譽之情事恐嚇他人，手段
    尚稱平和，原審量處有期徒刑五月，未載明何以其量刑超出
    情節更為嚴重之以加害他人生命、身體之事恐嚇他人之犯行
    之一般刑度，本件上訴人上訴理由認原審量刑過重，請求減
    輕刑度，應有理由。本院審酌被告素行尚稱良好（所涉刑案
    部分判處無罪，尚未確定），有台灣高等法院被告前案紀錄
    表一份在卷可憑，本件係男女朋友口角糾紛引起，被害人所
    受傷害之程度及被告犯後坦承犯行，態度良好等一切情狀，
    認原審判決量刑過重，應由本院管轄之第2審合議庭予以撤
    銷改判如主文第二項所示，並諭知易科罰金之折算標準，至
    於被告請求諭知緩刑部分，本院審酌被告與被害人尚未達成
    和解，而本件諭知之刑度為得易科罰金之刑度，不適宜暫緩
    執行上開拘役刑度，併此敘明。
據上論斷，應依刑事訴訟法第455條之1第1項、第3項、第369條
第1項前段、第364條、第299條第1項前段，刑法第305條、第41
條第1項前段，刑法施行法第1條之1第1項、第2項前段，判決如
主文。
中    華    民    國    97    年    8    月    20    日
                  刑事第七庭  審判長法  官  陳如玲
                                    法  官  高文崇
                                    法  官  張清洲
上正本證明與原本無異。
本件不得上訴。
                                    書記官  童淑芬
中    華    民    國    97    年    8    月    20    日
附錄論罪科刑法條中華民國刑法第305條
（恐嚇危害安全罪）
以加害生命、身體、自由、名譽、財產之事，恐嚇他人致生危害
於安全者，處 2 年以下有期徒刑、拘役或 3 百元以下罰金。


司法院資訊處製作；財團法人民間司法改革基金會備份。
